【裁判字號】    95,訴,646
【裁判日期】    950908
【裁判案由】    偽造有價證券等
【裁判全文】
臺灣彰化地方法院刑事判決               95年度訴字第646號
公  訴  人  臺灣彰化地方法院檢察署檢察官
被      告  甲○○
                    號
指定辯護人  楊淑琍律師
上列被告因偽造有價證券等案件，經檢察官提起公訴（95年度偵
字第2465號），本院判決如下：
    主  文
甲○○連續意圖供行使之用，而偽造有價證券，處有期徒刑貳年
。緩刑伍年，緩刑期付保護管束。扣案之支票票號ＩＢ0000000
、ＩＢ0000000、ＩＢ0000000，票面金額分別為新台幣壹拾萬元
、壹拾萬元、貳拾萬元（支票上均有「乙○○」印文各乙枚），
均沒收。
    事  實
一、甲○○意圖為自己不法之所有之概括犯意，先後於民國（下
    同）94年8月間某時許，連續分別在臺中市○○里○○路433
    之4號，趁機竊得其同居人乙○○所有，付款人為誠泰銀行
    台中分行之空白支票6張，票據號碼分別為IB0000000、IB00
    00000、IB0000000、IB0000000、IB 0000000、IB0000000，
    。甲○○分別得手後，復基於偽造有價證券之概括犯意，先
    後連續於竊盜同時，竊取乙○○之支票印章，再分別盜蓋印
    文於上開竊得之支票三紙，（票號分別為：IB0000000、IB0
    0000 00、IB0000000號）並填寫金額及日期，其中票號IB00
    00000、IB0000000分別偽造金額為新臺幣（下同）各10 萬
    元、票號IB0000000為20萬元，甲○○旋於同年8月間前後二
    次，持上開票號IB0000000、IB0000000之2張支票，分別向
    彭志杰行使，以週轉現金，彭志杰又將上揭2張支票交予廖
    于慈請其代收。嗣因銀行人員通知乙○○銀行內之存款不足
    ，乙○○始知遭竊，並向警方報案始知上情。
二、案經乙○○訴由南投縣警察局埔里分局報請台灣南投地方法
    院檢察署檢察官呈請台灣高等法院台中分院檢察署令轉台灣
    彰化地方法院檢察署檢察官偵查起訴。
    理  由
一、上開犯罪事實，迭據被告甲○○於警詢、偵查及本院審理中
    坦承不諱，核與証人乙○○於本院具結証述、証人彭志杰、
    廖于慈於警詢中証述情節均屬相符，並有票號0000000支票
    掛失止付票據提示人資料查報表、退票理由單、遺失票據申
    報書等附卷可稽，足認被告之自白與事實相符，本件事証已
    臻明確，被告甲○○犯行洵堪認定。
二、又按被告行為後，刑法第56條連續犯之規定，業於94年1 月
    7日修正公布刪除，並於95年7月1日施行，則被告之犯行，
    因行為後新法業已刪除連續犯之規定，此刪除雖非犯罪構成
    要件之變更，但顯已影響行為人刑罰之法律效果，自屬法律
    有變更，依新法第2條第1項規定，比較新、舊法結果，仍應
    適用較有利於被告之行為時法律即舊法論以連續犯（最高法
    院95年第8次刑事庭會議決議參照），合先敘明。
三、又查被告行為後，94年1月7日修正公布之刑法，自95年7 月
    1日施行，修正後之刑法刪除第55條關於牽連犯之規定。本
    件被告所犯上開連續偽造有價證券、竊盜二罪間具有牽連犯
    之關係，依修正前即行為時之規定，應從一重之連續偽造有
    價證券罪處斷；依修正後之刑法既已刪除牽連犯之規定，則
    所犯上述二罪應依數罪併罰之規定分論併罰。比較新舊法之
    規定，修正後之規定並非較有利於被告，依刑法第2條第1項
    之規定，應適用行為時之法律，即適用修正前刑法第55條牽
    連犯之規定，從一重之連續偽造有價證券罪處斷，合先敘明
    。
四、核被告甲○○所為，係犯刑法第320條第1項之竊盜罪、同法
    第201條第1項之偽造有價證券罪。被告盜用印文之行為係偽
    造有價證券之階段行為，為偽造之高度行為所吸收；又偽造
    有價證券後持以行使，其行使偽造有價證券之行為應為偽造
    行為所吸收，均不另論罪。被告先後多次竊盜、偽造有價證
    券之行為，均時間緊接，所犯基本構成要件相同，顯係基於
    概括犯意為之，均應依連續犯論以連續偽造有價證券罪、連
    續竊盜罪，並均加重其刑。被告所犯上開連續竊盜、連續偽
    造有價證券罪二罪間，有方法結果之牽連關係，應從一重連
    續偽造有價證券罪處斷。爰審酌被告與被害人乙○○係同居
    關係，本案之前被害人乙○○亦均同意被告使用其支票等情
    ，業據被害人乙○○到庭証述明確，被告五年內並無有期徒
    刑以上之前科犯行，有台灣高等法院被告全國前案紀錄表附
    卷可稽，被告自警、偵、審中均坦承不諱，被告年僅三十餘
    歲，年輕氣盛，尚屬情所可原，據此以法定最低刑無期徒刑
    衡之，尚屬情輕法重，非無可憫，爰依刑法第59條規定遞減
    輕其刑，並審酌被告到庭坦承所有犯行，態度良好，被告並
    業經與被害人彭志杰、廖于慈達成和解，有和解書在卷可參
    ，及其犯罪之手段、目的、所生危害尚屬輕微等一切情狀，
    從輕量處如主文所示之刑，以啟自新。次查被告前雖曾受有
    期徒刑以上刑之宣告，執行完畢五年以內未曾受有期徒刑以
    上之宣告，此有台灣高等法院被告全國前案紀錄表附卷可稽
    ，其因一時失慮致罹刑章，經此科刑教訓，當已足資警惕，
    應無再犯之虞，本院參酌右揭量刑應斟酌事項，因認前所宣
    告之刑，以暫不執行為適當，爰併予宣告緩刑五年，並依刑
    法第93條第1項於緩刑期間內宣告保護管束，以啟自新。
三、末查，偽造之支票票號ＩＢ0000000、ＩＢ0000000、ＩＢ00
    00000，票面金額分別為10萬元、10萬元、20萬元（支票上
    均有「乙○○」印文各乙枚），均應依刑法第205條宣告沒
    收，併此敘明。
據上論斷，應依刑事訴訟法第299條第1項前段，刑法第2條第1項
、修正前刑法第56條、修正前刑法第55條、刑法第320條第1項、
、第201條第1項、第205條、第59條、第74條第1項第2款、第93
條第1項，罰金罰鍰提高標準條例第1條前段，判決如主文。
本案經檢察官張尹敏到庭執行職務。
中    華    民    國    95    年    9    月    8     日
                   臺灣彰化地方法院刑事第一庭
                          審判長法  官  洪志賢
                                法  官  林秉暉
                                法  官  姚銘鴻
以上正本證明與原本無異。
如不服本判決，應於判決送達10日內，向本院提出上訴狀 (須附
繕本 )。
告訴人或被害人對於判決如有不服具備理由請求檢察官上訴者，
其上訴期間之計算係以檢察官收受判決正本之日期為準。
中    華    民    國    95    年    9     月    8     日
                                書記官  謝志鑫
中華民國刑法第320條第1項
（普通竊盜罪、竊佔罪）
意圖為自己或第三人不法之所有，而竊取他人之動產者，為竊盜
罪，處 5 年以下有期徒刑、拘役或 5 百元以下罰金。
中華民國刑法第201條第1項
（有價證券之偽造變造與行使罪）
意圖供行使之用，而偽造、變造公債票、公司股票或其他有價證
券者，處3年以上10年以下有期徒刑，得併科3千元以下罰金。
中華民國刑法第205條
（沒收物）
偽造、變造之有價證券、郵票、印花稅票、信用卡、金融卡、儲
值卡或其他相類作為提款、簽帳、轉帳或支付工具之電磁紀錄物
及前條之器械原料及電磁紀錄，不問屬於犯人與否，沒收之。下
罰金。前二項之未下罰金。前二項之未遂犯罰之。


司法院資訊處製作；財團法人民間司法改革基金會備份。
